【裁判字號】    96,易,700
【裁判日期】    970304
【裁判案由】    竊盜
【裁判全文】
臺灣雲林地方法院刑事判決               96年度易字第700號
公  訴  人  臺灣雲林地方法院檢察署檢察官
被      告  甲○○
上列被告因竊盜案件，經檢察官提起公訴（96年度偵字第5784號
），本院判決如下：
    主  文
甲○○犯攜帶兇器、毀壞安全設備竊盜罪，累犯，處有期徒刑玖
月。未扣案尖嘴鉗壹支沒收之。
    事  實
一、甲○○前因搶奪等案件，經本院於民國96年2 月8 日，以95
    年度訴字第946 號判決判處應執行有期徒刑1 年2 月確定，
    嗣經本院裁定減為應執行有期徒刑7 月確定，於96年7 月16
    日縮短刑期執行完畢（構成累犯）。詎其仍不知悔改，竟意
    圖為自己不法之所有，於96年8 月15日上午9 時許，騎乘車
    牌號碼9GE-221 號重型機車，攜帶其所有而客觀上足對人身
    安全產生危害之兇器尖嘴鉗1 支（未扣案），前往乙○○所
    有位於雲林縣二崙鄉港後村港後大排旁之工寮，以該尖嘴鉗
    剪斷該工寮外門附加之掛鎖，而毀損安全設備，開啟外門侵
    入工寮後（無故侵入他人建築物部分，未據告訴），竊取乙
    ○○所有之活動扳手、鐵鎚、空氣傳動噴槍各1 支、白鐵輪
    軸1 個（價值共計新臺幣〈下同〉2,000 元）得手，並將之
    搬運至前開重型機車上，載往二崙鄉油車村山仔門26之22號
    ，以600 元之代價，變賣與不知情之莊健常。嗣因乙○○發
    現失竊，報警循線查獲上情。
二、案經雲林縣警察局西螺分局報告臺灣雲林地方法院檢察署檢
    察官偵查起訴。
    理  由
壹、程序方面：
一、按除簡式審判程序、簡易程序及第376 條第1 款、第2 款所
    列之罪之案件外，第一審應行合議審判，刑事訴訟法第284
    條之1 定有明文。本件被告所犯之竊盜罪，屬刑事訴訟法第
    37 6條第2 款所列之罪之案件，依同法第284 條之1 規定，
    第一審自毋庸行合議審判，合先敘明。
二、證據能力方面：
    按被告以外之人於審判外陳述，雖不符刑事訴訟法第159 條
    之1 至之4 之規定，而經當事人於審判程序同意作為證據，
    法院審酌該言詞陳述或書面陳述作成時情況，認為適當者，
    亦得為證據；當事人、代理人或辯護人於法院調查證據時，
    知有同法第159 條第1 項不得為證據之情形，而未於言詞辯
    論終結前聲明異議者，視為有前項之同意，同法第159 條之
    5 定有明文。本件檢察官所舉所有書面及言詞陳述之證據能
    力，業經被告於本院審理時表明同意作為證據，本院審酌該
    等供述證據之取得過程並無瑕疵，與本件待證事實間復具有
    相當之關聯性，以之為本件證據尚無不當，自得採為證據。
貳、實體方面：
一、認定犯罪事實所憑之證據及理由：
    前揭犯罪事實，業據被告於警詢及本院審理時坦承不諱，核
    與被害人乙○○指述及證人莊健常證述之情節相符，並有贓
    物認領保管單1 紙及照片4 張附卷可稽，足認被告自白與事
    實相符，自可採信。此部分事證已臻明確，被告犯行堪予認
    定，應依法論科。
二、論罪科刑：
  (一)按刑法第321 條第1 項第2 款之「門扇」專指門戶而言，而
    所謂「其他安全設備」，指門扇牆垣以外，依通常觀念足認
    防盜之一切設備而言，如門鎖、窗戶、冷氣孔、房間門或通
    往陽臺之門亦屬之。次按毀壞門鎖行竊，自應論以刑法第32
    1 條第1 項第2 款之毀壞安全設備竊盜罪，但此處所謂門鎖
    ，係指附加於門上之鎖而言，至於毀壞構成門之一部之鎖（
    如司畢靈鎖），則應認為毀壞門扇之加重竊盜罪（最高法院
    74年臺上字第243 號裁判意旨參照）。本件被告以尖嘴鉗1
    支剪斷前開工寮外門附加之掛鎖，開啟外門進入工寮，已使
    該掛鎖失去防盜作用，係屬毀壞安全設備之行為。次按刑法
    第321 條第1 項第3 款之攜帶兇器竊盜罪，係以行為人攜帶
    兇器竊盜為其加重條件，此所謂兇器，其種類並無限制，凡
    客觀上足對人之生命、身體、安全構成威脅，具有危險性之
    兇器均屬之，且祇須行竊時攜帶此種具有危險性之兇器為已
    足，並不以攜帶之初有行兇之意圖為必要（最高法院79年臺
    上字第5253號判例意旨參照）。查被告用以行竊之尖嘴鉗1
    支，雖未扣案，然尖嘴鉗係鐵製物品，且被告於本院審理時
    供稱係用尖嘴鉗剪斷工寮外門附加之掛鎖等語（見本院卷第
    37頁正面），足見其質地堅硬，客觀上自屬足已危害他人生
    命、身體安全，顯為具有危險性之兇器無訛。是核被告所為
    ，係犯刑法第321 條第1 項第2 款、第3 款毀壞安全設備暨
    攜帶兇器之加重竊盜罪。
  (二)被告有如前開事實欄所載之前科紀錄，甫於96年7 月16日縮
    刑期滿執行完畢，有臺灣高等法院被告前案紀錄表1 份在卷
    可稽，其受徒刑之執行完畢後，5 年以內故意再犯本件有期
    徒刑以上之罪，應依刑法第47條第1 項規定論以累犯，並加
    重其刑。
  (三)本院審酌被告有多次竊盜、搶奪等前科，甫於96年7 月16日
    縮刑期滿執行完畢，有上開前案紀錄表1 份在卷可按，素行
    非佳，且其正值壯年，不思以正當途徑賺取金錢，竟貪圖一
    己私利，再度竊取他人財物，顯見其未能感受前案刑罰之教
    化，而未警惕之心裡，法紀觀念淡薄，惟念及其僅高職肄業
    ，教育程度中等，復患有中度精神障礙（有卷附中華民國身
    心障礙手冊影本1 紙可按），且於犯後坦承犯行，尚知悔悟
    ，暨其犯罪之動機、目的、手段、所生危害等一切情狀，量
    處如主文所示之刑，以示懲儆。
  (四)被告持以破壞前開掛鎖行竊之尖嘴鉗1 支，係屬被告所有，
    目前放置在雲林縣二崙鄉○○村○○路43號住處一節，業據
    被告於本院審理時供述明確（見本院卷第36頁背面至第37頁
    正面），足認該尖嘴鉗1 支係被告所有且供犯本件犯罪所用
    之物，雖未扣案，然既未滅失，仍應依刑法第38條第1 項第
    2 款規定宣告沒收之。
三、適用之法律：
  (一)刑事訴訟法第284條之1前段、第299 條第1 項前段。
  (二)刑法第321 條第1 項第2 款、第3 款、第47條第1 項、第38
    條第1 項第2 款。
本案經檢察官江柏青到庭執行職務。
中    華    民    國    97    年    3     月    4     日
                  刑事第六庭  法  官  黃楹榆
以上正本證明與原本無異
如不服本判決，應於判決送達後10日內，向本院提出上訴狀（須
附繕本）。
                              書記官  李雅怡
中    華    民    國    97    年    3     月    4     日
附錄本案論罪科刑法條全文：
刑法第321 條
犯竊盜罪而有左列情形之一者，處6 月以上、5 年以下有期徒刑
：
  一、於夜間侵入住宅或有人居住之建築物、船艦或隱匿其內而
      犯之者。
  二、毀越門扇、牆垣或其他安全設備而犯之者。
  三、攜帶兇器而犯之者。
  四、結夥3人以上而犯之者。
  五、乘火災、水災或其他災害之際而犯之者。
  六、在車站或埠頭而犯之者。
前項之未遂犯罰之。


司法院資訊處製作；財團法人民間司法改革基金會備份。
